【裁判字號】    90,小上,115
【裁判日期】    900130
【裁判案由】    給付票款
【裁判全文】
臺灣高雄地方法院民事裁定  九十年度小上字第一一五號
    上 訴 人  乙○○
    被上訴人  甲○○
右當事人間請求給付票款事件，上訴人對於中華民國九十年七月三日本院鳳山簡易庭
九十年度鳳小字第四六號第一審判決提起上訴，本院裁定如左：
    主  文
上訴駁回。
第二審訴訟費用由上訴人負擔。
    理  由
一、按對於小額程序之第一審裁判之上訴或抗告，非以其違背法令為理由，不得為之
    。又上訴狀內應記載上訴理由，表明(一)原判決所違背之法令及具體內容。(二)依訴
    訟資料可認為原判決有違背法令之具體事實。民事訴訟法第四百三十六條之二十
    四第二項、同條之二十五，分別定有明文。又所謂判決有違背法令，乃指判決不
    適用法規或適用不當，亦為同法第四百六十八條所明定，且此亦為小額事件之上
    訴程序所準用（民事訴訟法第四百三十六條之三十二第二項參照）。而以判決有
    不適用法規或適用不當為上訴理由時，其上訴狀或理由書應有具體之指摘，並揭
    示該法規之條項或內容，若係成文法以外之法則，應揭示該法則之旨趣，倘為司
    法院解釋或最高法院之判例，則應揭示該判解之字號或其內容，如依民事訴訟法
    第四百六十九條所列第一款至第五款事由提起上訴時（第六款未準用，參照同上
    民事訴訟法第四百三十六條之三十二第二項規定），其上訴狀或理由書應揭示合
    於該條款之事實，上訴理由狀如未依此項方法表明者，即難認為已對原判決之違
    背法令有具體之揭示，其上訴自難認為合法（最高法院七十一年台上字第三一四
    號判例要旨參照）。
二、本件上訴人上訴理由略謂：上訴人確未向被上訴人借款新台幣（下同）六萬元，
    而被上訴人竟以質押之六萬元本票要脅，原審未詳予審查，上訴人不服，爰提起
    上訴聲明廢棄原判決，改判命被上訴人第一審之訴駁回等語。
三、經查，原審以被上訴人主張之事實，業據其提出本票一紙、證件保管質借條一紙
    、委託代辦信用貸款合約書一份為證，上訴人雖辯稱其並未向被上訴人實際借得
    款項，惟觀諸兩造委託代辦信用貸款合約書第三條約定：「因信用貸款申請期間
    乙方（即原告）同意預支甲方（即被告）立陸萬元整為應急之用，並同時簽立陸
    萬元本票以張作為向乙方還款之擔保」，已清楚載明上訴人確有向被上訴人支借
    六萬元，且上訴人又不否認曾支付被上訴人利息，若上訴人未向被上訴人借款，
    何以需支付利息？而認定上訴人確曾向被上訴人借款六萬元，因此准被上訴人所
    為給付票款之請求，經核並無違誤。且查，上訴人於提起本件上訴後復於民國九
    十年十月三十日與被上訴人在高雄縣鳥松鄉調解委員會成立調解在案，兩造同意
    借款減為三萬六千元，並分期給付，此有調解筆錄在卷足稽，是上訴人所提起之
    本件上訴，除未具體記載原判決究有何違背法令之處及其具體內容外，其上訴已
    無實益，則揆諸前揭說明，其上訴於法殊屬不合，自應予以駁回。
四、綜上所述，本件上訴人上訴意旨僅就原審審酌之事實泛指原判決不當，既未表明
    原判決所違背之法令及具體內容為何，及依訴訟資料可認為原判決有違背法令之
    具體事實，其上訴自屬不合法，爰不經言詞辯論，駁回其上訴。
據上論結，本件上訴為不合法，依民事訴訟法第四百三十六條之三十二第二項、四百
四十四條第一項前段、第九十五條、第七十八條，裁定如主文。
中      華      民      國      九十    年      一      月     三十     日
                              臺灣高雄地方法院民事庭
~B審判長法官  沈建興
~B法      官  官信成
~B法      官  莊松泉
右為正本係照原本作成。
本裁定不得抗告。
~B書  記  官  林誠桂
中      華      民      國      九十    年      一      月     三十     日


司法院資訊處製作；財團法人民間司法改革基金會備份。
